最　高　行　政　法　院　裁　定
                                     100年度裁字第2013號
上  訴  人　陳東北
被 上訴 人　財政部臺灣省南區國稅局
代　表　人　許春安
上列當事人間贈與稅事件，上訴人對於中華民國99年9月28日高
雄高等行政法院98年度訴字第218號判決，提起上訴，本院裁定
如下：
　　主  文
上訴駁回。
上訴審訴訟費用由上訴人負擔。
　　理  由
一、按對於高等行政法院判決之上訴，非以其違背法令為理由，
    不得為之，行政訴訟法第242條定有明文。依同法第243條第
    1項規定，判決不適用法規或適用不當者，為違背法令；而
    判決有同條第2項所列各款情形之一者，為當然違背法令。
    是當事人對於高等行政法院判決上訴，如依行政訴訟法第24
    3條第1項規定，以高等行政法院判決有不適用法規或適用不
    當為理由時，其上訴狀或理由書應有具體之指摘，並揭示該
    法規之條項或其內容；若係成文法以外之法則，應揭示該法
    則之旨趣，倘為司法院解釋或本院之判例，則應揭示該判解
    之字號或其內容。如以行政訴訟法第243條第2項所列各款情
    形為理由時，其上訴狀或理由書，應揭示合於該條項各款之
    事實。上訴狀或理由書如未依此項方法表明者，即難認為已
    對高等行政法院判決之違背法令有具體之指摘，其上訴自難
    認為合法。
二、本件上訴人於民國93年間出售與兄陳東河、姪子陳智億共有
    之坐落臺南市○區○○段226地號土地（下稱系爭土地）屬
    其所有之應收款分別存入其兄陳東河、陳東河之配偶陳林素
    嬅及子女陳智文、陳淑英、陳智裕、陳月珍、陳昭蓉等7人
    帳戶共新臺幣（下同）44,204,878元，經被上訴人認屬贈與
    ，且已超過贈與稅免稅額，卻未依法辦理贈與稅申報，乃核
    定上訴人93年度贈與總額44,204,878元，贈與淨額43,204,8
    78元，應納稅額13,861,048元，並按應納稅額處1倍罰鍰13,
    861,000元（計至百元止）。上訴人不服，循序提起行政訴
    訟，經原審判決撤銷訴願決定及原處分（即復查決定）關於
    罰鍰部分，並駁回上訴人其餘之訴。上訴人就遭駁回部分，
    提起上訴（關於罰鍰部分，因被上訴人未上訴，業已確定）
    主張：原判決對上訴人所為本件係屬共有土地持分交換出售
    之買賣價金分配，非屬贈與之主張，未予審酌。另上訴人所
    提於84年間訂定且經認證之協議書與48年覺書約定之分配比
    例相同，堪認真正，則登記名義人及非登記名義人間存在信
    託關係，自屬有效，原判決亦未予審酌。又系爭土地買受人
    胡淑惠係依陳東河指示，簽發支票指名予陳東河之妻及子女
    等7人，上訴人並未經手支票，依經驗法則，足認90年承諾
    書確屬真正，原審卻未依職權調查證人胡淑惠。再上訴人業
    於原審審理中提出與本件有關之其他9件土地出售價金之流
    向，足以說明係土地價金之分配，原判決未予全盤審酌，亦
    未敘明不採之理由。故原判決有理由不備之違法云云。
三、經查：本件原判決已就系爭土地係源自上訴人與其兄陳東河
    、姪子陳智億因繼承或買賣所共有土地重劃而來，及上訴人
    提出之48年覺書、73年契約書、84年經認證之協議書與資金
    流向說明何以不足為有利於上訴人之認定，另上訴人提出之
    2份承諾書及90年協議書何以不足採認，並上訴人所為有信
    託關係存在之主張何以不足採取暨系爭匯款何以難認屬遺產
    之調整等節，分別予以論駁在案，上訴意旨雖以原判決違背
    法令為由，惟核其上訴理由，係就原審取捨證據、認定事實
    之職權行使，指摘其為不當，並就原審已論斷者，泛言未論
    斷，或執已經原判決說明與結論無影響而不逐一論斷之另紙
    資金流向說明，指摘原判決理由不備，暨就原判決已論斷不
    足採認之承諾書，執與之無涉之系爭土地買受人胡淑惠，指
    摘原審未依職權傳訊，而非具體說明其有何不適用法規或適
    用法規不當之情形，並揭示該法規之條項或其內容，及合於
    行政訴訟法第243條第2項所列各款之事實，難認對原判決之
    如何違背法令已有具體之指摘。依首開規定及說明，應認其
    上訴為不合法。
四、據上論結，本件上訴為不合法。依行政訴訟法第249條第1項
    前段、第104條、民事訴訟法第95條、第78條，裁定如主文
    。
中　　華　　民　　國　　100　 年　　8　　 月　　18　　日
                    最高行政法院第三庭
                        審判長法官　黃　璽　君
                              法官　楊　惠　欽
                              法官　吳　東　都
                              法官　陳　金　圍
                              法官　蕭　惠　芳

以  上  正  本  證  明  與  原  本  無  異
中　　華　　民　　國　　100　 年　　8　　 月　　18　　日
　　　　　　　　　　　　　　　書記官　張　雅　琴